【裁判字號】    96,交聲,745
【裁判日期】    970111
【裁判案由】    聲明異議
【裁判全文】
臺灣臺南地方法院交通事件裁定         96年度交聲字第745號
移送機關    交通部公路總局嘉義區監理所麻豆監理站
異議人即    甲○○
受處分人
上列受處分人因違反道路交通管理處罰條例案件，對於交通部公
路總局嘉義區監理所麻豆監理站民國96年8月13日所為之裁決處
分（處分案號：麻監裁罰字第裁75-M00000000號）聲明異議，本
院裁定如下：
    主  文
異議駁回。
    理  由
一、原處分意旨略以：受處分人即異議人甲○○（下稱異議人）
    駕駛其所有車牌號碼六五五０－ＬＶ號自小客車，於民國九
    十六年七月六日十六時十八分許（原裁決書及舉發違反道路
    交通管理事件通知單均誤載為十四時十八分），行經一六五
    線東河驛站前時，行車速限六十公里，經測時速九十八公里
    ，超速三十八公里，二十公里以上四十公里未滿，經台南縣
    警察局白河分局當場舉發後，再由原處分機關即交通部公路
    總局嘉義區監理所麻豆監理站以違規事實明確，依照道路交
    通管理處罰條例（下稱處罰條例）第四十條、第六十三條第
    一項之規定，裁處異議人罰鍰新臺幣（下同）一千八百元，
    並記違規點數一點。
二、本件異議意旨略以：異議人對上開違規事實並不爭執，惟在
    警方攔檢地點前，並無任何「前有測速照相」之警告牌，最
    近的一個是一六五線南下方向十九點一公里處，但被攔檢地
    點是一六五線南下方向二十一點二公里處，超過二公里之遙
    ，違背法令規定之「至少於一百公尺前」標示警告標示之規
    定，為此聲明異議等語。
三、按對於處罰條例第七條之二第二項第九款之違規行為（即違
    反速限規定），採用固定或非固定式科學儀器取得證據資料
    證明者，於一般道路須至少於一百公尺，於高速公路、快速
    公路須至少於三百公尺前，明顯標示之；汽車駕駛人，行車
    速度超過規定之最高時速者，處一千二百元以上二千四百元
    以下罰鍰；汽車駕駛人有第四十條所列條款之一者，除依原
    條款處罰鍰外，並記違規點數一點，處罰條例第七條之二第
    三項、第四十條、第六十三條第一項第一款，分別定有明文
    。
四、經查：異議人上開經警舉發「行車速限六十公里，經測時速
    九十八公里，超速三十八公里滿二十公里以上」之違規事實
    ，為異議人所不爭執，且有台南縣警察局南縣警交字第M000
    00000號舉發違反道路交通管理事件通知單附卷可資佐證，
    本件違規事實應足認定。再者，上揭處罰條例第七條之二第
    三項之規定及立法用意，不外表明科處違規人行政裁罰之終
    極目的乃在敦促駕駛人依行車速限駕駛，是以科學儀器採證
    ，應由主管機關在明顯處告示，用以提醒駕駛人依道路限速
    行駛，以期在駕駛人避免受罰之心理下，達到依行車速限駕
    駛進而維護行車安全之最大效益，尚非謂如有違反，駕駛人
    超速行駛之違規行為即應不罰，應甚明確。又前開規定僅規
    範於一般道路以非固定式科學儀器取證時，最短應在一百公
    尺前明顯標示之，至於該標示與非固定科學採證儀器間之最
    遠距離若干？法尚無明文，從而，自得委諸主管機關視具體
    情況而為設置。查本件路段已在非固定式測速照相器前方設
    有測速警告牌，有該測速警告牌相片一張在卷可稽，縱該警
    告牌距離測速照相器約達二公里，揆諸前揭說明，仍難指為
    違法，況汽車駕駛人於道路駕駛時本應隨時均於限速內行駛
    ，並非係在見有警示牌及測速裝置時始減速於速限內行駛，
    此亦非立法之本意，從而，異議人前開所辯尚不足採。綜上
    ，異議人有於上述時、地，駕駛前開自小客車，行經最高速
    限為時速六十公里之路段時，行車速度為時速九十八公里，
    超速之違規事實既可認定，則原處分機關依處罰條例第四十
    條、第六十三條第一項第一款之規定，裁處異議人罰鍰一千
    八百元，並記違規點數一點，核無違誤。本件異議無理由，
    應予駁回。
五、據上論結，應依道路交通管理處罰條例第八十七條第二項、
    道路交通案件處理辦法第十九條，裁定如主文。
中    華    民    國    97    年    1     月    11    日
                  交通法庭法  官  鍾邦久
以上正本證明與原本無異。
如不服本裁定應於送達後5日內向本院提出抗告狀（應附繕本）
。
                          書記官  陳慧玲
中    華    民    國    97    年    1     月    14    日


司法院資訊處製作；財團法人民間司法改革基金會備份。
